# 关于股权转让问题

提问人：fagui 时间：2010-01-21 21:44:06
香港的A公司将国内公司股权的60%转让给境外的B公司， 股权协议中协定B应将股权转让款汇入以A名义设立的由A、B和产权交易所、银行四主监管的账户， 现在A公司要求B公司把股权转让款汇给国内的另一家公司D，和股权协议有出入，这样可以吗？还是说需要签订补充协议由B付款给D？

回答人：chenyiwei
可能主要涉及外汇、税务方面的合规问题，尤其是外汇方面的合规风险较大（例如是否通过境内资金划转规避资本项目外汇管制）。
同时还要考虑汇给D公司的用途。

回答人：chenyiwei
回复 板凳 fagui 的帖子应当是两者皆有，一方面作为信息发布平台发布交易信息，撮合成交；另一方面也需要对交易过程进行监管，这一点在国资进场交易中是比较明显的，可以查阅国资委发布的关于国有产权转让的相关规定。

提问人：tf2004 时间：2010-09-07 16:32:31
A公司注册资本为 12000 万，甲方出资 1200 万，所占股份为10%。现甲方将拥有的A公司股权10%全部转让给乙方，股权转让价格为3600 万。甲方和乙方均为境外企业，股权转让款交割手续在境外办理。现乙方将10%股权以 3600 万价格转让给国内企业丙。假设在此过程中A公司未产生利润与亏损。请问： 1 、甲公司将A公司股权转让给乙公司时，是否需要在国内缴纳税收？如果需要，税局如何监管？ 2 、乙公司将A公司股权转让给丙公司时，是否需要在国内缴纳税收？ 3 、A公司经营不善清算，丙公司投资损失 2400 万是否可以税前列支？

回答人：chenyiwei
1 、境外非居民企业转让其对境内居民企业的股权投资，相应所得税税务处理按国税函[2009]698号执行。 2 、丙公司投资损失的税前列支问题，请依据财税[2009]57号、国税发[2009]88号和当地主管税务机关的操作过程办理。 这些问题在税务业务探讨版面讨论较多，建议去该版面进一步深入咨询。